最高法院刑事判決            一○○年度台上字第五六八六號
上  訴  人  林日港
上列上訴人因違反毒品危害防制條例案件，不服台灣高等法院台
中分院中華民國一００年八月十一日第二審判決（一００年度上
訴字第一五八一號，起訴案號：台灣台中地方法院檢察署九十九
年度毒偵字第三七四一號），提起上訴，本院判決如下：
    主  文
上訴駁回。
    理  由
按刑事訴訟法第三百七十七條規定，上訴於第三審法院，非以判
決違背法令為理由，不得為之。是提起第三審上訴，應以原判決
違背法令為理由，係屬法定要件。如果上訴理由書狀並未依據卷
內訴訟資料，具體指摘原判決不適用何種法則或如何適用不當，
或所指摘原判決違法情事，顯與法律規定得為第三審上訴理由之
違法情形，不相適合時，均應認其上訴為違背法律上之程式，予
以駁回。次按不服地方法院之第一審判決而上訴者，應向管轄第
二審之高等法院為之。上訴書狀應敘述具體理由。第二審法院認
為上訴書狀未敘述理由者，應以判決駁回之，刑事訴訟法第三百
六十一條第一項、第二項、第三百六十七條前段定有明文。而所
謂具體理由，必指摘或表明第一審判決有何採證認事、用法或量
刑等足以影響判決本旨之不當或違法，而構成應予撤銷之具體事
由，始克當之（例如：依憑證據法則具體指出所採證據何以不具
證據能力，或明確指出所為證據證明力之判斷如何違背經驗、論
理法則）；倘僅泛言原判決認定事實錯誤、違背法令、量刑失之
過重或輕縱，而未依上揭意旨指出具體事由，或形式上雖已指出
具體事由，然該事由縱使屬實，亦不足以認為原判決有何不當或
違法者（例如：對不具有調查必要性之證據，法院未依聲請調查
亦未說明理由，或援用證據不當，但除去該證據仍應為同一事實
之認定），皆難謂係具體理由，俾與第二審上訴制度旨在請求第
二審法院撤銷、變更第一審不當或違法之判決，以實現個案救濟
之立法目的相契合，並節制濫行上訴。本件上訴人林日港不服第
一審判決論處其持有達一定數量以上之第一級毒品罪（想像競合
犯持有第二級毒品罪）刑，僅以量刑過重為由，提起第二審上訴
，原判決以其未表明第一審判決有何違法或不當之具體事由，屬
上訴未敘述具體理由，因認其第二審上訴不合法律上程式，予以
駁回，已詳敘所憑之理由。從形式上觀察，原判決並無違背法令
之情事。而原判決係從程序上駁回上訴人在第二審之上訴，則原
審不經言詞辯論程序，逕予判決，亦無違法可言。上訴意旨猶謂
其除主動交出毒品外，於警詢、偵查及審判中均坦承犯行，請依
刑法第五十七條、第五十九條規定酌減其刑，並以原審未行言詞
辯論程序，係有違法云云。對於原判決從程序上駁回上訴人在第
二審之上訴，究竟有何違背法令，未置一詞，遽行提起第三審上
訴，顯非依據卷內訴訟資料具體表明原判決究竟如何違背法令，
自不符首揭第三審上訴之形式要件。依上說明，應認本件之上訴
為違背法律上之程式，予以駁回。
據上論結，應依刑事訴訟法第三百九十五條前段，判決如主文。
中    華    民    國  一○○  年    十    月   十九   日
                      最高法院刑事第六庭
                          審判長法官  花  滿  堂  
                                法官  洪  昌  宏  
                                法官  徐  昌  錦  
                                法官  蘇  振  堂  
                                法官  宋      祺  
本件正本證明與原本無異
                                      書  記  官  
中    華    民    國  一○○  年    十    月   十九   日
                                                       s